【裁判字號】    89,交上易,448
【裁判日期】    891221
【裁判案由】    過失傷害
【裁判全文】
台灣高等法院交通事件判決                      八十九年度交上易字第四四八號
    上  訴  人  臺灣基隆地方法院檢察署檢察官
    被      告  丙○○
右上訴人因被告過失傷害案件，不服台灣基隆地方法院八十九年度交易字第八號，中
華民國八十九年八月一日第一審判決（起訴案號：台灣基隆地方法院檢察署八十八年
度偵字第二七０五號），提起上訴，本院判決如左：
    主      文
上訴駁回。
    事      實
一、丙○○為計程車司機，為從事駕駛業務之人，於八十八年一月一日（起訴書誤繕
    為十三日）十三時三十分左右，駕駛渠所有之車號Ｃ２—二八一號計程車，欲從
    基隆市○○路○段二七八號騎樓下，倒車至安樂路上，丙○○本應注意汽車倒車
    時，應顯示倒車燈光或手勢後，謹慎緩慢後倒，並應注意其他車輛及行人，且依
    當時情況並無不能注意情事，竟疏於注意其他車輛即貿然往後倒車，致斯時乙○
    ○適騎乘車號ＬＤＲ—三四九號機車後載甲○○○途經該處，因閃避不及，使該
    機車人車倒地，乙○○因此受有右手臂、右腿擦傷，陳郭金治因此受有右脛骨平
    台骨折等傷害。
二、案經被害人乙○○、陳郭金治訴由基隆市警察局第四分局報請台灣基隆地方法院
    檢察署檢察官偵查起訴。
    理      由
一、訊據被告丙○○固坦承於右揭時地與告訴人乙○○所騎機車發生車禍之情事，唯
    矢口否認有何過失犯行，並辯稱伊係要路邊停車，不是從騎樓倒車，是告訴人騎
    機車不小心撞上云云，然查：
    (一)右揭事實業據告訴人乙○○、甲○○○指訴綦詳，且有診斷證明書一紙、道路
      交通事故調查報告表一紙、現場相片八張附卷可稽。
    (二)本件車禍依雙方車損之相片觀之，被告汽車係左後方向燈受損，告訴人乙○○
      之機車係右側車身受損，要係被告倒車撞及告訴人之機車，而非被告靠邊停車
      ，告訴人不小心車撞及被告車輛。又告訴人乙○○當時欲往山區取水，該機車
      前腳踏板置放水桶，後載其祖母甲○○○，其車速甚緩，被告如係路邊停車，
      告訴人機車應可煞停，斷無追撞之理。
    (三)被告經原審送請法務部調查局測謊結果，被告對「車子是要路邊停車而非倒車
      」陳述時，經測試呈情緒波動反應，應係說謊，有該局（八九）陸(三)字第八九
      ０一四０七八號鑑定通知書可按，被告貿然倒車撞及告訴人機車之情事，應可
      認定，所辯不足採信。
二、按汽車倒車時，應顯示倒車燈光或手勢後，謹慎緩慢後倒，並應注意其他車輛及
    行人，道路交通安全規則第一百十條第二款定有明文。被告駕車自應注意上開安
    全規定，且依肇事當時狀況，又非不能注意，竟疏於注意，以致肇事致人受傷，
    被告顯有過失。被告過失行為與告訴人受傷間，具有相當因果關係，被告犯行洵
    堪認定。
三、查被告為計程車司機，為從事業務之人，核被告所為，係犯刑法第二百八十四條
    第二項前段之業務過失傷害罪。被告以一過失行為致被害人二人受傷，係一行為
    觸犯數罪名，屬想像競合犯，應從業務過失傷害罪處斷。原審適用刑法第二百八
    十四條第二項前段、第五十五條、第四十一條、罰金罰緩提高標準條例第一條前
    段、第二條，審酌被告之過失程度，所造成損害，犯後態度及未與告訴人達成和
    解賠償損害等一切情狀，量處如主文所示之刑，並諭知易科罰金之折算標準，經
    核認事用法均無不合，量刑亦屬允當。公訴人依據告訴人之聲請上訴意旨，認原
    判決量刑過輕，就原審法院適法範圍裁量權之行使為爭執，且原審量處被告有期
    徒刑之刑期，已審酌被告之各種犯罪情狀及肇事後迄未賠償之情事，並無明顯失
    出，上訴為無理由，應予駁回。
據上論斷，應依刑事訴訟法第三百六十八條，判決如主文。
本案經檢察官劉惟宗到庭執行職務。
中    華    民    國    八十九    年        十二      月      二十一    日
                            台灣高等法院交通法庭
                                審判長法  官  吳  啟  民
                                      法  官  施  俊  堯
                                      法  官  蘇  隆  惠
右正本證明與原本無異。
不得上訴。
                                      書記官  周  素  秋
中    華    民    國    八十九    年        十二      月      二十二    日
附錄：本案論罪科刑法條全文
刑法第二百八十四條第二項前段：
從事業務之人，因業務之過失傷害人者，處一年以下有期徒刑、拘役或一千元以下罰
金。


司法院資訊處製作；財團法人民間司法改革基金會備份。
